臺灣臺中地方法院刑事判決　　　　　　　　　　　　　九十四年度易字第五五九號
　　公　訴　人　臺灣臺中地方法院檢察署檢察官
　　被　　　告　戊○○
右列被告因妨害自由案件，經檢察官聲請以簡易判決處刑（九十三年度核退偵字第三
四三號），本院認不宜以簡易判決處刑，改依通常程序審理，判決如左：
    主      文
戊○○無罪。
    理      由
一、公訴意旨略以：被告戊○○與告訴人丙○○因債務糾紛而屢有嫌隙，民國九十三
    年三月二十四日下午三時許，被告戊○○夥同數名不詳年籍之男子，至告訴人丙○○位於臺中縣潭子鄉○○路○段二二一巷八十五號之一「俊泰有限公司」，要
    求告訴人丙○○必須於十日內還錢，並揚言：若不還錢，就要叫人剁其一手一腳
    等語，致告訴人丙○○心生畏懼。因認被告戊○○涉有刑法第三百零五條之恐嚇
    危害安全罪嫌云云。
二、按犯罪事實應依證據認定之，無證據不得認定犯罪事實；又不能證明被告犯罪者
    ，應諭知無罪之判決，刑事訴訟法第一百五十四條第二項、第三百零一條第一項
    分別定有明文。又認定不利於被告之證據須依積極證據，苟積極證據不足為不利
    於被告事實之認定時，即應為有利被告之認定，更不必有何有利之證據，最高法
    院三十年上字第八一六號判例可資參照。復按告訴人之告訴，係以使被告受刑事
    訴追為目的，是其陳述是否與事實相符，仍應調查其他證據以資認定，最高法院
    五十二年台上字第一三ＯＯ號判例可資參照。
三、公訴人認被告戊○○涉有恐嚇危害安全罪行，無非以告訴人丙○○之指訴及證人
    甲○○之證詞為其主要論據。訊據被告堅決否認右揭犯行，辯稱：九十三年三月
    二十四日下午，其有到丙○○位於臺中縣潭子鄉○○路○段二二一巷八十五號之
    一「俊泰有限公司」，是要向丙○○催討欠款，當時僅有丁○○及另一名男子開
    車陪其去的，其與丙○○洽談債務如何解決時，並未發生爭執，氣氛且屬融洽，
    而丙○○之前夫甲○○並未在場，而其並未向丙○○恐嚇說如不還錢的話，要剁
    她一手一腳，其並未犯罪等語。經查：
(一)、被告確以其與丙○○間有債務糾葛，而於九十三年三月二十四日下午三時許，與
    丁○○前往臺中縣潭子鄉○○路○段二二一巷八十五號之一「俊泰有限公司」內
    找丙○○等情，業據被告於本院審理時供述明確，核與證人丙○○、丁○○於本
    院審理時證述之情節大致相符，復有被告提出之本院八十一年度票字第五一五二
    號民事裁定及支票影本多份附於本院卷可按（至於債權是否存在？及債權數額若
    干？因雙方有爭執，應由其等另行訴訟確認）。而證人丙○○於本院審理時證稱
    ：「丁○○當時在外面坐，戊○○跟我一對一說話」、「（甲○○當時是否在場
    ？）三月二十四日他沒有在場，．．他是四月三日才有在場」、「沒有人聽到她
    恐嚇的內容，只有我們二人在場」、「（被告三月二十四日恐嚇時，是否還有其
    他人聽到？）沒有，只有我跟戊○○在場」等語，足見被告與丙○○於九十三年
    三月二十四日下午三、四時許，在「俊泰有限公司」內交談時，甲○○並未在場
    。是公訴人以甲○○之證詞作為不利於被告之證據，顯有違誤；且甲○○於警詢
    及偵查中所為之證詞，均不得作為不利於被告之證據甚明。又被告與丙○○交談
    之內容，除其交談之二人外並無其他人聽到，則被告有否恐嚇丙○○？告訴人丙○○之指（證）述即屬唯一之直接證據，是所應審究者即在於告訴人丙○○之指
    （證）述是否真實且無瑕疵可言？
(二)、證人丙○○就被告於九十三年三月二十四日對其恐嚇之內容，於警詢時指稱：「
    如果不還錢就要剁我一手一腳」等語，然於偵查中則指稱：「（九十三年三月二
    十四日他如何恐嚇你？）說我不還錢就找人把我作掉」、「（九十三年四月三日
    他如何恐嚇你？）一樣的情形」等語，嗣於本院審理時證稱：「她說不還她錢一
    定要剁我一手一腳」、「（你在檢方所述的內容，有說被告要找人來作掉你？）
    那是四月三日講的，說要將我作掉」、「（三月二十四日有無說要找人將你作掉
    ？）她有說要剁我一手一腳，之後又有講要件掉我」等語，其前後之指（證）述
    不一，有明顯之瑕疵，且究竟被告於九十三年三月二十四日係以何內容之言詞向
    其恐嚇？應係甚為明確之事，告訴人丙○○應無前後指（證）述矛盾之可能。而
    告訴人丙○○之指訴既有前開瑕疵，即難僅憑丙○○有瑕疵之指（證）述，逕為
    認定被告確有恐嚇之犯行。
(三)、另丙○○之子乙○○於被告與丙○○交談時，並未在場，亦未聽聞其等談話之內
    容，乙○○所陳述丙○○遭被告恐嚇之事，係轉述丙○○之說詞等情，業據證人
    丙○○及乙○○於本院審理時證述明確，則證人乙○○所陳述被告有向其母親丙○○恐嚇等情，即屬傳聞證據，亦不得作為不利於被告之證據。
(四)、基上說明，本件除告訴人丙○○有瑕疵之指（證）述外，並無其他任何不利於被
    告之證據，自難僅憑丙○○有瑕疵之指（證）述，即遽論被告恐嚇之罪刑。。
四、綜上所述，被告之辯解應可採信，此外復查無其他積極之證據足以證明被告有何
    公訴人所指恐嚇危害安全之犯行，既不能證明被告犯罪，爰依法為無罪判決之諭
    知。
據上論斷，應依刑事訴訟法第四百五十二條、第三百零一條第一項，判決如主文。
中      華      民      國      九十四    年     五     月    二十五    日
                                      審判長法  官    簡  源  希
                                            法  官    戴  博  誠
                                            法  官    鄧  敏  雄
右正本證明與原本無異。
如不服本判決，應於送達後十日內向本院提出上訴狀（須附繕本），上訴於臺灣高等
法院臺中分院。
                                            書記官
中      華      民      國      九十四    年     五     月    二十五  日
